# 求助陈版，处置子公司，合并报表应收账款减值的处理

提问人：csse235 时间：2022-02-28 22:34:07
1.处置子公司，但是对子公司应收账款并未收回，计提的坏账准备在编处置后的合并报表应当如何处理？即原合并报表编制时，抵消坏账准备，借:应收账款～坏账准备，贷:年初未分配利润，处置后将应收账款坏账准备是改成资产减值损失还是投资收益？
2.如果是子公司注销，还是上面的情形，注销的子公司将应付账款转入营业外收入，注销后，母公司编制的合并报表，对于原计提的应收账款～坏账准备应该如何处理，注销的子公司的营业外收入应当如何处理？

回答人：chenyiwei
1 、处在置子公司并丧失控制权时，在合并报表层面，相当于按处置时点的公允价值初始计量一项新的金融资产，并将其公允价值视作处置对价的一部分。因此你说的“坏账准备影响”在处置日应调整投资收益，不是单列为信用减值损失。
2 、子公司注销时内部往来的核销是合并报表范围内的内部交易，对合并报表的最终结果应无影响。